臺灣臺中地方法院刑事判決
111年度簡上字第119號
上  訴  人  臺灣臺中地方檢察署檢察官
被      告  江明中



上列上訴人因被告傷害案件，不服本院民國111年1月27日110年
度中簡字第2316號第一審簡易判決（偵查案號：110年度偵字第1
4313號），本院判決如下：
    主          文
上訴駁回。
    犯罪事實及理由
一、本案下列所引用被告以外之人於審判外之陳述，檢察官及被
    告江明中均未於言詞辯論終結前聲明異議，本院審酌各該證
    據作成時之情況，並無違法不當或證明力明顯過低之瑕疵，
    亦認以之作為證據應屬適當，是依刑事訴訟法第159條之5規
    定，認均有證據能力。另本判決以下所引用之非供述證據，
    均與本案事實具有自然關聯性，且核屬書證、物證性質，又
    查無事證足認有違背法定程式或經偽造、變造所取得等證據
    排除之情事，復經本院依刑事訴訟法第164條、第165條踐行
    物證、書證之調查程序，亦堪認均有證據能力。
二、本案經本院合議庭審理結果，認原審判決認事用法均無不當
    ，應予維持，並引用原審判決書記載之事實、證據及理由（
    如附件，含檢察官聲請簡易判決處刑書）。
三、檢察官上訴意旨略以：被告犯後未與告訴人張廖容容達成和
    解，犯後態度欠佳，原審僅科處被告拘役15日，顯然過輕，
    難收矯正之效果，請撤銷原判決，更為適當合法之判決等語
    。
四、本院之判斷：
　㈠按關於刑之量定及緩刑之宣告，係實體法上賦予法院得為自
    由裁量之事項，倘其未有逾越法律所規定之範圍，或濫用其
    權限，即不得任意指摘為違法（最高法院75年度台上字第70
    33號判決意旨參照）。
　㈡經查：
　　1.原審依具體個案認定事實，被告本案犯行罪證明確，並認
      被告構成累犯且應加重其刑，又審酌被告本案因與告訴人
      爭執之犯罪動機、目的、手段，並參以告訴人之傷勢，復
      考量被告犯後坦承犯行，但迄今未能賠償告訴人以獲取其
      原諒，兼衡其智識程度與生活及經濟狀況等一切情狀，量
      處拘役15日，並諭知易科罰金之折算標準，此有原審判決
      書1份在卷可參。
　　2.經核原審判決認事用法並無違誤，就量刑部分，亦係以被
      告之責任為基礎，斟酌刑法第57條所列事項而為刑之量定
      ，尚稱妥適。考量依告訴人所述案發過程，被告並非徒手
      毆打告訴人，而是以推告訴人之方式，導致告訴人往後跌
      倒而受傷，另酌以被告與告訴人發生衝突地點為被告之居
      所，堪認本案應非被告主動至告訴人住居所尋釁，其惡性
      尚屬有別，是綜合上開情節以觀，自難謂原審量刑有何違
      法失當之處。從而，檢察官以量刑過輕為由上訴，為無理
      由，應予駁回。
據上論斷，依刑事訴訟法第455條之1第1項、第3項、第368條、
第373條，判決如主文。
本案經檢察官黃秋婷聲請以簡易判決處刑及提起上訴，檢察官王
宜璇到庭執行職務。
中　　華　　民　　國　　111 　年　　8 　　月　　10　　日
                  刑事第十四庭  審判長法  官  黃司熒
                                      法  官  江健鋒
                                      法  官  田雅心
以上正本證明與原本無異。
不得上訴。
　　　　　　　　　　　　　　　　　　　書記官  王嘉麒
中　　華　　民　　國　　111 　年　　8 　　月　　10　　日